臺灣高等法院花蓮分院刑事判決　　　　　　　　　　　九十四年度上訴字第二八號
　　上　訴　人
　　即　被　告　甲○○
　　選任辯護人　簡燦賢律師
右列上訴人因違反森林法案件，不服臺灣花蓮地方法院九十三年度訴字第二二六號中
華民國九十三年十二月三十日第一審判決（起訴案號：臺灣花蓮地方法院檢察署九十
三年度偵字第二二七○號），提起上訴，本院判決如左：
    主  文
上訴駁回。
    事  實
本審認定之事實與原審判決書所記載者相同，爰引用之。
    理  由
一訊據被告甲○○對於原審所認定之犯罪事實，除辯稱那些木材伊以為是別人沒有搬
  完的，伊才去搬以外，餘皆坦承不諱，惟查：被告於原審法院審理中已坦承竊取本
  案木材製品（經切割完成），核與同案被告黃玉堂、證人陳嘉斌、黃萬發證述情節
  相符，況被告所辯縱然屬實，亦無解於其應負竊盜之罪責，辯護人雖以被告搬走之
  木材僅二立方公尺，極有可能係盜伐者無法完全運走之贓物，蓄意留置現場等語為
  被告辯護，然被告搬走之贓物切割整齊，且目前山區林道幾已完全封閉，該批切割
  完成之木材須賴人力長途搬運，殊無可能為盜伐者所棄置不要，所辯顯與常情不符
  而不能採信，其他復有贓物材積調查表（見警卷影本第二十七頁）、照片各乙份在
  卷可資佐證，被告犯行已堪認定。
二查本案被告竊取之木材（塊狀製品），其竊取地點在瑞穗鄉瑞祥村之旱地草叢中，
  現場並非林地，此業經林務機關派員引導本院受命法官至現場履勘查證明確，制有
  勘驗筆錄在卷可稽；按竊取他人盜伐之林木，究應論以森林法之竊取森林主產物罪
  或普通竊盜罪，應視該他人盜伐之林木已否脫離林地分別論處，苟他人盜伐之林木
  已脫離林地後他人再將之盜取，則後盜取者即不能再論以違反森林法相關罪刑（參
  照最高法院九十二年第十七次刑事庭會議紀錄意旨）。查本件被告所竊取者為他人
  盜伐並已搬離林地之木材，核被告所為，係犯刑法第三百二十條第一項之竊盜罪，
  公訴人認犯森林法第五十二條第一項第四款、第六款之罪，起訴法條尚有未洽，應
  予變更。被告與已成年之黃玉堂間有犯意連絡及行為分擔，應論以共同正犯。又被
  告前曾犯竊盜罪，經原審法院判處有期徒刑六月確定，於九十年四月二十四日易科
  罪金執行完畢，有卷附被告前科調查表在卷可稽，其於執行完畢後五年內再犯本件
  有期徒刑之罪，應依累犯規定加重其刑，原審因依刑法第二十八條、第三百二十條
  第一項、第四十七條、罰金罰鍰提高標準條例第一條前段之規定，量處被告有期徒
  刑九月，認事用法及量刑核無不當，被告上訴以前詞辯解，核無理由，應予駁回。
  末查本案卷內關於被害林木材積調查表，關於被害材積有記載為十九餘立方公尺或
  二十點幾立方公尺者，為被盜伐林木之總材積，此與被告犯罪事實之認定無涉，附
  此敘明。
據上論斷，應依刑事訴訟法第三百六十八條、第三百七十三條判決如主文。
本案經檢察官李土城到庭執行職務。
中      華      民      國    九十四    年      三      月    二十二    日
                                    審判長法官  謝  志  揚
                                          法官  何  方  興
                                          法官  蔣  有  木
右正本證明與原本無異。
本件檢察官得上訴。
                                        書記官  鄧  瑞  雲
中      華      民      國    九十四    年      三      月    二十二    日
